【裁判字號】    96,訴,710
【裁判日期】    970219
【裁判案由】    違反組織犯罪防制條例等
【裁判全文】
臺灣新竹地方法院宣示判決筆錄          96年度訴字第710 號
公  訴  人  臺灣新竹地方法院檢察署檢察官
被      告  己○○
選任辯護人  潘秀華律師
被      告  甲○○
選任辯護人  吳國源律師
上列被告等因違反組織犯罪防制條例等一案，經檢察官提起公訴
（96年度偵字第1214號、第4269號、第4298號、第4931號、第49
32號、第4934號、第4936號、第4937號、第4938號、第4939號、
第4940號、第4941號、第4968號、第5471號、96年度毒偵字第10
45號、第1243號、第1435號、第1442號、第1452號、96年度少連
偵字第12號）後，聲請本院改依協商程序而為判決，於中華民國
97年2 月19日下午4 時在本院刑事第七法庭宣示判決，出席職員
如下：
法官起立朗讀判決全文、犯罪事實要旨、處罰條文，及告以上訴
限制、期間並提出上訴狀之法院，且諭知記載其內容：
一、主  文：
    己○○共同犯恐嚇取財未遂罪，累犯，處有期徒刑肆月；又
    施用第二級毒品，累犯，處有期徒刑陸月；又施用第二級毒
    品，累犯，處有期徒刑柒月。應執行有期徒刑壹年貳月。
    甲○○施用第一級毒品，累犯，處有期徒刑柒月；又施用第
    二級毒品，累犯，處有期徒刑月。應執行有期徒刑玖月。
二、犯罪事實要旨：
（一）己○○部分：
  １、己○○前曾於民國95年5 月間，因妨害公務案件，經臺灣
      桃園地方法院於95年12月19日，以95年度壢交簡字第1322
      號刑事簡易判決，判處有期徒刑4 月，嗣於96年1 月26日
      確定，並於96年5 月16日易科罰金執行完畢。
  ２、己○○與戊○○、丙○○、壬○○、庚○○（由本院另行
      審結）、丁○○（所涉恐嚇取財未遂等罪，由本院另行以
      96年度交訴字第710 號宣示判決筆錄判處有期徒刑4 月）
      、及乙○○（所涉恐嚇取財未遂等罪，由本院另行以96年
      度交訴字第710 號宣示判決筆錄判處有期徒刑4 月，如易
      科罰金，以新臺幣1,000 元折算1 日）等人，共同出於為
      自己不法所有目的及剝奪他人行動自由的犯罪意思聯絡及
      行為分擔，以介入排解辛○（真實姓名年籍詳卷）與庚○○
      間之債務問題及解決戊○○、庚○○、辛○間感情糾紛為由
      ，先由乙○○、丁○○假藉為中間人，欲替辛○聯繫戊○○
      以商討解決上開債務問題，而探知辛○所在處，復告以戊○○，戊○○再號令丙○○召集人手，己○○遂與戊○○、
      壬○○、庚○○、乙○○等人，於96年7 月10日晚上某時
      許，共同至辛○當時位於新竹縣寶山鄉某處之所在處，先由
      戊○○出示非槍砲彈藥刀械管制條例所管制之不詳槍支1
      把（未扣案），嗣由己○○、壬○○徒手毆擊辛○（傷害部
      分，未據告訴），再由壬○○以言語恫稱辛○須拿出錢解決
      等詞，使辛○心生畏懼，嗣並共同以不法腕力將辛○帶上壬○○所駕駛車號不詳之自用小客車，以非法方法剝奪辛○的行
      動自由，欲帶至不詳處所，以達其等恐嚇取財之目的，惟
      嗣壬○○駕車搭載己○○、乙○○及辛○，車行至新竹市○○路、食品路路口停等交通號誌時，辛○即趁隙跳車逃逸致
      未遭取財得逞，嗣經警循線查知上情。
  ３、(1)己○○前於87年4 月間，因施用第二級毒品案件，經本
      院依職權以87年度易字第708 號裁定送觀察、勒戒結果，
      認無繼續施用毒品傾向，於87年7 月30日自勒戒處所釋放
      ，而由本院以87年度易字第708 號判決免刑確定。
      (2)己○○不知警惕，又於88年1 月間，因施用第二級毒品
        案件，經本院以88年度毒聲字第165 號裁定送勒戒處所
        觀察、勒戒後，因認有繼續施用毒品之傾向，再經本院
        以88年度毒聲字第743 號裁定令入戒治處所施以強制戒
        治1 年，於88年8 月27日入所執行，嗣其強制戒治執行
        滿3 月後，經戒治處所認無繼續戒治之必要，乃報由臺
        灣新竹地方法院檢察署檢察官（下稱檢察官）聲請本院
        以89年度毒聲字第9 號裁定停止戒治，於89年1 月27日
        因停止其處分而出監，所餘戒治期間付保護管束，旋其
        停止戒治所餘戒治期間於89年6 月27日屆滿，視為強制
        戒治期滿執行完畢；同時其本次非法施用第二級毒品之
        犯行，亦經本院於88年8 月5 日，以88年度竹北簡字第
        151 號刑事簡易判決，判處有期徒刑4 月，嗣於88年10
        月16日確定，其後再經本院於89年8 月1 日以89年度聲
        字第745 號裁定免除刑之執行確定。
      (3)己○○竟不知警惕，又於94年11月間，因施用第二級毒
        品案件，經本院以94年度毒聲字第486 號裁定送觀察、
        勒戒，並於94年12月26日入臺灣新竹看守所附設勒戒處
        所執行觀察勒戒後，認無繼續施用毒品之傾向，於95年
        2 月3 日因無繼續施用毒品傾向出所，嗣經檢察官於95
        年2 月3 日以94年度毒偵字第1804號為不起訴處分確定
        。
      (4)己○○不知悔改，又於95年6 月間，因施用第二級毒品
        案件，經本院於95年9 月29日，以95年度竹簡字第950
        號刑事簡易判決，判處有期徒刑4 月，嗣於95年10月31
        日確定，並於96年1 月23日易科罰金執行完畢。
      (5)己○○仍不知悔改，又於96年2 月間，因施用第二級毒
        品案件，經本院於96年5 月14日，以96年度易字第223
        號宣示判決筆錄，判處有期徒刑6 月，嗣於96年5 月14
        日確定，復因減刑條例減為有期徒刑3 月，現正執行中
        。
      (6)己○○不知悛悔，又於96年5 月間，因施用第二級毒品
        案件，經本院於96年9 月21日，以96年度竹北簡字第
        270 號刑事簡易判決，判處有期徒刑6 月，減為有期徒
        刑3 月，嗣於96 年10 月12日確定，現正執行中。
      (7)己○○竟不知悛悔，於前開觀察勒戒處分執行完畢釋放
        後5 年內，復基於施用第二級毒品安非他命的犯罪意
        思，96年7 月10日晚上某時許，在位於新竹市○區○○
        路193 號之「普邑斯商務旅館」305 號房內，以將安非
        他命置於玻璃球內，再以火燒烤，吸其煙霧之方式，施
        用第二級毒品安非他命1 次。嗣於96年7 月11日凌晨0
        時30分許，在上開普邑斯商務旅館305 號房內為警查獲
        ，並自其身上扣得第二級毒品安非他命2 包毛重13.08
        公克（所扣毒品因另涉及販賣部分，爰不予宣告沒收銷
        燬），經警採集其尿液送驗結果，呈安非他命、甲基安
        非他命陽性反應，始悉上情。另基於施用第二級毒品
        安非他命的犯罪意思，於96年8 月12日晚上某時許，在
        其位於００縣００鄉０００137 號之住處內，以將安非
        他命置於玻璃球內，再以火燒烤，吸其煙霧之方式，施
        用第二級毒品安非他命1 次。嗣其於96年8 月13日上午
        7 時30分許，經警拘提到案，再經警於同日上午10時30
        分許，採集其尿液檢體送驗，結果呈安非他命、甲基安
        非他命陽性反應，始悉上情。（起訴書己○○涉犯組織
        犯罪、寄藏槍枝、子彈及販賣第一級、第二級毒品的部
        分，由本院另行審結）。
（二）甲○○部分：
  １、甲○○於90年6 月間，因違反毒品危害防制條例案件，經
      本院於91年6 月6 日，以91年度訴字第163 號刑事判決，
      分別判處有期徒刑7 月、3 月，並經定應執行刑為有期徒
      刑9 月，嗣於91年6 月27日確定，於92年4 月8 日入監執
      行，並於92年12月30日縮刑期滿執行完畢。
  ２、(1)甲○○前於87年8 月間，因施用第二級毒品案件，經本
      院以87年度毒聲字第399 號裁定送觀察、勒戒後，認無繼
      續施用毒品傾向，經檢察官於87年12月31日以87年度偵緝
      字第290 號為不起訴處分確定；復於89年7 月間，因施用
      第二級毒品案件，經本院以89年度毒聲字第1884號裁定送
      觀察、勒戒後，亦認無繼續施用毒品之傾向，經檢察官於
      89 年10 月19日以89年度毒偵緝字第258 號為不起訴處分
      確定。
      (2)甲○○不知警惕，又於90年6 月間，因施用第一級、第
        二級毒品案件，經檢察官聲請強制戒治，本院於91年3
        月8 日，以91年度毒聲字第237 號裁定令入戒治處所施
        以強制戒治1 年，於91年4 月10日入所執行，並於92
        年4 月7 日期滿執行完畢；同時其本次非法施用第一級
        、第二級毒品之犯行，亦經本院於91年6 月6 日，以91
        年度訴字第163 號刑事判決，分別判處有期徒刑7 月、
        3 月，並經定應執行刑為有期徒刑9 月，嗣於91年6 月
        27日確定，其執行情形詳如前述（二）、１。
      (3)甲○○竟不知警惕，於前開強制戒治處分執行完畢釋放
        後5 年內，復基於施用第一級毒品海洛因的犯罪意思
        ，於96年8 月12日晚上6 時許，在新竹市○○街月圓汽
        車旅館212 號房內，以將海洛因摻入香煙內，再點火吸
        食之方式，施用第一級毒品海洛因1 次。另基於施用
        第二級毒品安非他命的犯罪意思，於96年8 月11日下午
        2 時許，在其位於新竹市○○街53巷6 弄7 號3 樓之住
        處內，以將安非他命置於玻璃球內，再以火燒烤，吸其
        煙霧之方式，施用第二級毒品安非他命1 次。嗣其於96
        年8 月12日晚上7 時30分許，經警拘提到案，再經警於
        96年8 月13日上午10時53分許，採集其尿液檢體送驗，
        結果呈可待因、嗎啡陽性及安非他命、甲基安非他命陽
        性反應，始悉上情（起訴書甲○○涉犯組織犯罪及販賣
        第二級毒品的部分，由本院另行審結）。
三、處罰條文：
    毒品危害防制條例第10條第1 項、第2 項，刑法第11條前段
    、第28條、第302 條第1 項、第346 條第3 項、第1 項、第
    25條第2 項、第55條、第47條第1 項、第51條第5 款。
四、協商判決除有刑事訴訟法第455 條之4 第1 項第1 款之於本
    訊問程序終結前，被告撤銷協商合意或檢察官撤回協商聲請
    者；第2 款之被告協商之意思非出於自由意志者；第4 款之
    被告所犯之罪非第455 條之2 第1 項所定得以協商判決者；
    第6 款之被告有其他較重之裁判上一罪之犯罪事實者；第7
    款之法院認應諭知免刑或免訴、不受理者等情形之一，及違
    反同條第2 項之法院應於協商合意範圍內為判決；法院為協
    商判決所科之刑，以宣告緩刑或2 年以下有期徒刑、拘役或
    罰金為限之規定外，檢察官與被告均不得上訴。
五、如有前項得上訴之情形，得自收受宣示判決筆錄送達之日起
    10日內，向本院提出上訴書狀，上訴於第二審法院。
中    華    民    國    97    年    2     月    19    日
                  刑事第四庭書  記  官  鄧雪怡
                            審判長法官  馮俊郎
以上正本證明與原本無異。
中    華    民    國    97    年    2     月    19    日
                            書  記  官  鄧雪怡
附錄本案處罰實體法條全文：
＊刑法第302 條第1 項：
私行拘禁或以其他非法方法，剝奪人之行動自由者，處5 年以下
有期徒刑、拘役或300 元以下罰金。（罰金之貨幣單位改為新臺
幣，並提高為30倍）
＊刑法第346 條第1 項、第3 項：
意圖為自己或第三人不法之所有，以恐嚇使人將本人或第三人
之物交付者，處6 月以上5 年以下有期徒刑，得併科1 千元以下
罰金。（罰金之貨幣單位改為新臺幣，並提高為30倍）
前2 項之未遂犯罰之。
＊毒品危害防制條例第10條第1 項、第2 項：
施用第一級毒品者，處6 月以上5 年以下有期徒刑。
施用第二級毒品者，處3 年以下有期徒刑。


司法院資訊處製作；財團法人民間司法改革基金會備份。
